---
title: "231205_verkeersongevallen"
author: "Robbe Van Molle"
date: "2023-12-05"
output:
  html_document: default
---

```{r setup}
knitr::opts_chunk$set(warning = FALSE, echo=FALSE)
```


## Inleiding
Dit document presenteert een aantal data schetsen van verkeersongevallen van 2017 tot 2022. Ik  onderzocht trends, patronen en contextuele factoren die bijdragen aan ongevallen. De gebruikte data is afkomstig van Stadbel en bevat informatie over datum, tijd, locatie, soort ongevallen, ... . Dit document kan aan gevuld worden naargelang er nieuwe vragen zich voordoen. 

```{r, include=FALSE, echo=FALSE}
#install and load readxl package

#install.packages('readxl')
library(readxl)
library(dplyr)
#install.packages('treemap')
library(treemap)
library(tidyverse)
library(viridis)
library(patchwork)
#install.packages("htmltools")
#packageVersion("htmltools")

library(htmltools)
library(circlize)
library(summarytools)
library(ggplot2)

library(ggplot2)
library(dplyr)

#install.packages("fastmap")
#packageVersion("fastmap")


#install.packages("hrbrthemes")
#packageVersion("hrbrthemes")
library(hrbrthemes)  # voor theme_ipsum()
library(networkD3)
library(reshape2)

```

```{r, include=FALSE}
#import Excel file into R
data <- read_excel('DATA/verkeersongevallen2017-2022.xlsx')

data
```
```{r}
summary(data)

```


```{r, include=FALSE, echo=FALSE}
dfSummary(data, plain.ascii = FALSE, style = "grid", graph.magnif = 1)


```

## Over tijd

De onderstaande lijngrafiek toont het aantal verkeersongevallen per jaar van 2017 tot 2022. Uiteraard is er een dip in 2020 en stijgt deze terug nadien om ongeveer op hetzelfde niveau te komen als 2019.

```{r}
# Data aggregatie
year_counts <- table(data$DT_YEAR_COLLISION)

# Lijngrafiek maken met base R
plot(year_counts, type = "o", col = "blue",
     xlab = "Jaar", ylab = "Aantal botsingen",
     main = "Aantal botsingen per jaar")

```


Deze grafiek toont het aantal verkeersongevallen per maand cumulatief van 2017 tot 2022. Opvallend is dat in de maanden met het meeste licht er toch de meeste ongevallen zijn, afgezien van de maanden juli en augustus. Dit is te verklaren door de zomervakantie.

```{r}
# Data aggregatie voor maanden
month_counts <- table(data$DT_MONTH_COLLISION)

# Lijngrafiek maken met base R
plot(month_counts, type = "o", col = "red",
     xlab = "Maand", ylab = "Aantal botsingen",
     main = "Aantal botsingen per maand")
```

## Gefilterde data op "dodelijk gewonden" en "Met doden"

Vanaf dit punt zijn alle grafieken gemaakt op basis van data met alleen de 'dodelijk gewonden' en 'met doden'. (Tenzij anders aangegeven)

```{r, include=FALSE}
# Filteren van de dataset
gefilterde_data <- data %>%
  filter(TX_CLASS_ACCIDENTS_NL %in% c("dodelijk gewonden", "Met doden"))

# Creëer een datumkolom
gefilterde_data <- gefilterde_data %>%
  mutate(YEAR_MONTH_DAY = as.Date(paste(DT_YEAR_COLLISION, DT_MONTH_COLLISION, "01", sep = "-")))

# Creëer een tijdskolom, verander 'as.Date' naar 'as.POSIXct'
gefilterde_data <- gefilterde_data %>%
  mutate(TIME_DT = as.POSIXct(paste(DT_TIME, "00", "00", sep = ":"), format = "%H:%M:%S"))

# Combineer datum en tijd in één kolom
gefilterde_data <- gefilterde_data %>%
  mutate(YEAR_MONTH_DAY_HOUR = as.POSIXct(paste(YEAR_MONTH_DAY, format(TIME_DT, "%T")), 
                                          format = "%Y-%m-%d %H:%M:%S"))

gefilterde_data <- gefilterde_data %>%
  select(-CD_CROSSWAY, -CD_WEATHER, -CD_ROAD_CONDITION, -CD_BUILD_UP_AREA, -CD_LIGHT_CONDITION, -CD_ROAD_TYPE, -CD_CLASS_ACCIDENTS, -CD_ROAD_USR_TYPE1, -CD_ROAD_USR_TYPE2, -CD_COLLISION_TYPE, -CD_OBSTACLES, -MS_X_COORD, -MS_Y_COORD)

gefilterde_data <- gefilterde_data %>%
  select(DT_YEAR_COLLISION, DT_MONTH_COLLISION, DT_TIME, YEAR_MONTH_DAY, YEAR_MONTH_DAY_HOUR, TIME_DT, everything())

gefilterde_data
write.csv(gefilterde_data, "DATA/gefilterde_data.csv")

```

```{r, include=FALSE, echo=FALSE}
# Filteren van de dataset
gefilterde_data_2 <- data

# Creëer een datumkolom
gefilterde_data_2 <- gefilterde_data_2 %>%
  mutate(YEAR_MONTH_DAY = as.Date(paste(DT_YEAR_COLLISION, DT_MONTH_COLLISION, "01", sep = "-")))

# Creëer een tijdskolom, verander 'as.Date' naar 'as.POSIXct'
gefilterde_data_2 <- gefilterde_data_2 %>%
  mutate(TIME_DT = as.POSIXct(paste(DT_TIME, "00", "00", sep = ":"), format = "%H:%M:%S"))

# Combineer datum en tijd in één kolom
gefilterde_data_2 <- gefilterde_data_2 %>%
  mutate(YEAR_MONTH_DAY_HOUR = as.POSIXct(paste(YEAR_MONTH_DAY, format(TIME_DT, "%T")), 
                                          format = "%Y-%m-%d %H:%M:%S"))

gefilterde_data_2 <- gefilterde_data_2 %>%
  select(-CD_CROSSWAY, -CD_WEATHER, -CD_ROAD_CONDITION, -CD_BUILD_UP_AREA, -CD_LIGHT_CONDITION, -CD_ROAD_TYPE, -CD_CLASS_ACCIDENTS, -CD_ROAD_USR_TYPE1, -CD_ROAD_USR_TYPE2, -CD_COLLISION_TYPE, -CD_OBSTACLES, -MS_X_COORD, -MS_Y_COORD)

gefilterde_data_2 <- gefilterde_data_2 %>%
  select(DT_YEAR_COLLISION, DT_MONTH_COLLISION, DT_TIME, YEAR_MONTH_DAY, YEAR_MONTH_DAY_HOUR, TIME_DT, everything())

gefilterde_data_2
```


```{r}
summary(gefilterde_data)

```

Een klijne eerste analyse per kolom na het keusen van de data.

```{r, echo=FALSE, results='asis'}
dfSummary(gefilterde_data, plain.ascii = FALSE, style = "grid", graph.magnif = 1)

```

```{r, warning=FALSE}
ggplot(gefilterde_data, aes(x = factor(gefilterde_data$TX_CROSSWAY_NL))) +
  geom_bar(fill="#E07154", alpha=0.8, width=.4) +
  labs(title = "Ongevallen op of buiten een kruispunt", x = " ", y = "Aantal Ongevallen") +
  coord_flip() +
  theme_minimal()
```

```{r, warning=FALSE}
ggplot(gefilterde_data, aes(x = factor(gefilterde_data$TX_BUILD_UP_AREA_NL))) +
  geom_bar(fill="#E07154", alpha=0.8, width=.4) +
  labs(title = "Ongevallen binnen of buiten de bebouwde kom", x = "Voertuigtype", y = "Aantal Ongevallen") +
  coord_flip() +
  theme_minimal()
```


De onderstaande lijngrafiek toont het aantal verkeersdoden per jaar van 2017 tot 2022. Uiteraard is er een dip in 2020; de jaren nadien is er een lichte stijging, maar niet dezelfde stijging als in de grafiek met alle ongevallen.

```{r}
gefilterde_year_counts <- table(gefilterde_data$DT_YEAR_COLLISION)


plot(gefilterde_year_counts, type = "o", col = "blue",
     xlab = "Jaar", ylab = "Aantal dodelijk gewonden en Met doden",
     main = "Aantal doden per jaar")
```

Als we kijken naar het aantal verkeersongevallen per maand cumulatief van 2017 tot 2022, valt op dat juli een piekmaand is, in tegenstelling tot de grafiek met alle ongevallen.

```{r, warning=FALSE}
ggplot(gefilterde_data, aes(x = factor(gefilterde_data$DT_MONTH_COLLISION))) +
  geom_bar(fill="#E07154", alpha=0.8, width=.4) +
  labs(title = "Seizoensgebonden Trends in Ongevallen", x = "Maand", y = "Aantal Ongevallen") +
  theme_minimal()
```

Evolutie van het aantal dodelijke ongevallen van 2017 tot 2022. De piekmaanden zijn 2018-07-01 met 72 en 2020-09-01 met 71.

```{r}
gefilterde_year_month_counts <- table(gefilterde_data$YEAR_MONTH_DAY)


plot(gefilterde_year_month_counts, type = "o", col = "green",
     xlab = "Maant", ylab = "Aantal dodelijk gewonden en Met doden",
     main = "Aantal doden per maand")
```

### Licht en donker

Aantal verkeersdoden per uur cumulatief van 2017 tot 2022. De meeste dodelijke ongevallen gebeuren in de late namiddag vroege avond.


```{r, warning=FALSE}
ggplot(gefilterde_data, aes(x = factor(gefilterde_data$DT_TIME))) +
  geom_bar(fill="#E07154", alpha=0.8, width=.4) +
  labs(title = "Tijdstip van Ongevallen", x = "Uur van de Dag", y = "Aantal Ongevallen") +
  theme_minimal()
```


```{r}
ggplot(gefilterde_data, aes(x = factor(gefilterde_data$TX_LIGHT_CONDITION_NL))) +
  geom_bar(fill="#E07154", alpha=0.8, width=.4) +
  labs(title = "Ongevallen licht condieties", x = "Licht condieeties", y = "Aantal Ongevallen") +
  coord_flip() +
  theme_minimal()
```

### Nat en droog




```{r}
ggplot(gefilterde_data, aes(x = factor(gefilterde_data$TX_WEATHER_NL))) +
  geom_bar(fill="#E07154", alpha=0.8, width=.4) +
  labs(title = "Ongevallen weer type", x = "Weer", y = "Aantal Ongevallen") +
  coord_flip() +
  theme_minimal()
```

De zelfde grfiek maar zonder "Normaal"

```{r}
# Data filteren om de categorie "Normaal" te verwijderen
gefilterde_data_zonder_normaal <- gefilterde_data %>% 
  filter(TX_WEATHER_NL != "Normaal")

# De ggplot maken zonder "Normaal"
ggplot(gefilterde_data_zonder_normaal, aes(x = factor(TX_WEATHER_NL))) +
  geom_bar(fill="#E07154", alpha=0.8, width=.4) +
  labs(title = "Ongevallen weer typer (zonder Normaal)", x = "Weer", y = "Aantal Ongevallen") +
  coord_flip() +
  theme_minimal()
```

Hoe is de staat van de weg.

```{r}
ggplot(gefilterde_data, aes(x = factor(gefilterde_data$TX_ROAD_CONDITION_NL))) +
  geom_bar(fill="#E07154", alpha=0.8, width=.4) +
  labs(title = "Ongevallen weg staat", x = "Staat van de weg", y = "Aantal Ongevallen") +
  coord_flip() +
  theme_minimal()
```

```{r}
# Installeer en laad de benodigde packages
#install.packages("networkD3")
#library(networkD3)

# Jouw dataset gefilterde_data met de kolommen TX_ROAD_USR_TYPE1_NL en TX_ROAD_USR_TYPE2_NL
# gefilterde_data <- read.csv('jouw_data.csv')

# Bereken het aantal ongevallen tussen elke combinatie van TX_ROAD_USR_TYPE1_NL en TX_ROAD_USR_TYPE2_NL
ongevallen_counts <- as.data.frame(table(gefilterde_data$TX_WEATHER_NL, gefilterde_data$TX_ROAD_CONDITION_NL))

# Hernoem de kolommen voor gebruik met networkD3
colnames(ongevallen_counts) <- c("source", "target", "value")

# Scheid de bron- en doelknooppunten
source_nodes <- data.frame(name=as.character(unique(ongevallen_counts$source)))
target_nodes <- data.frame(name=as.character(unique(ongevallen_counts$target)))

# Voeg een prefix toe om ze uniek te maken
source_nodes$name <- paste("Source", source_nodes$name, sep="_")
target_nodes$name <- paste("Target", target_nodes$name, sep="_")

# Maak een complete lijst van knooppunten
nodes <- rbind(source_nodes, target_nodes)

# Zet de source en target om naar numerieke indices
ongevallen_counts$source <- match(paste("Source", ongevallen_counts$source, sep="_"), nodes$name) - 1
ongevallen_counts$target <- match(paste("Target", ongevallen_counts$target, sep="_"), nodes$name) - 1

# Maak het Sankey-diagram
sankeyNetwork(Links = ongevallen_counts, Nodes = nodes, Source = "source", Target = "target", Value = "value", NodeID = "name", units = "Ongevallen")

```


## Ter plaatse overleden of binnen 30 dagen na het ongeval

In de onderstaande grafiek kijken we naar het aantal mensen dat ter plaatse is overleden en het aantal mensen dat binnen 30 dagen na het ongeval is overleden.

```{r}
ggplot(gefilterde_data, aes(x = factor(gefilterde_data$TX_CLASS_ACCIDENTS_NL))) +
  geom_bar(fill="#E07154", alpha=0.8, width=.4) +
  labs(title = "Type Ongevallen", x = "Type Ongeval", y = "Aantal Ongevallen") +
  coord_flip() +
  theme_bw()
```


```{r}
# Voorbeeld data laden (vervang dit met uw eigen dataset)
# gefilterde_data <- uw_dataset_laden()

# Data aggregeren
geaggregeerde_data <- gefilterde_data %>%
  group_by(DT_YEAR_COLLISION, TX_CLASS_ACCIDENTS_NL) %>%
  summarise(Aantal = n(), .groups = 'drop')

ggplot(geaggregeerde_data, aes(fill=TX_CLASS_ACCIDENTS_NL, y=Aantal, x=DT_YEAR_COLLISION)) + 
    geom_bar(position="stack", stat="identity")
```

Als we dit afzetten tegenover 100%, zien we dat het aantal mensen dat ter plaatse sterft rond de 75% blijft.

```{r}
# Voorbeeld data laden (vervang dit met uw eigen dataset)
# gefilterde_data <- uw_dataset_laden()

# Data aggregeren
geaggregeerde_data <- gefilterde_data %>%
  group_by(DT_YEAR_COLLISION, TX_CLASS_ACCIDENTS_NL) %>%
  summarise(Aantal = n(), .groups = 'drop')

# 100% Gestapelde staafdiagram
ggplot(geaggregeerde_data, aes(fill=TX_CLASS_ACCIDENTS_NL, y=Aantal, x=DT_YEAR_COLLISION)) + 
    geom_bar(position="fill", stat="identity") + 
    scale_y_continuous(labels = scales::percent)
```

Hier onder doen we het zlefd maar maandelijks

```{r, warning=FALSE}
# Voorbeeld data laden (vervang dit met uw eigen dataset)
# gefilterde_data <- uw_dataset_laden()

# Data aggregeren
geaggregeerde_data <- gefilterde_data %>%
  group_by(YEAR_MONTH_DAY, TX_CLASS_ACCIDENTS_NL) %>%
  summarise(Aantal = n(), .groups = 'drop')

ggplot(geaggregeerde_data, aes(fill=TX_CLASS_ACCIDENTS_NL, y=Aantal, x=YEAR_MONTH_DAY)) + 
    geom_bar(position="stack", stat="identity")
```

```{r, warning=FALSE}
# Voorbeeld data laden (vervang dit met uw eigen dataset)
# gefilterde_data <- uw_dataset_laden()

# Data aggregeren
geaggregeerde_data <- gefilterde_data %>%
  group_by(YEAR_MONTH_DAY, TX_CLASS_ACCIDENTS_NL) %>%
  summarise(Aantal = n(), .groups = 'drop')

# 100% Gestapelde staafdiagram
ggplot(geaggregeerde_data, aes(fill=TX_CLASS_ACCIDENTS_NL, y=Aantal, x=YEAR_MONTH_DAY)) + 
    geom_bar(position="fill", stat="identity") + 
    scale_y_continuous(labels = scales::percent)
```


```{r, include=FALSE, echo=FALSE}

library(tidyr)

# Voorbeeld data (vervang dit met uw eigen dataset)
# geaggregeerde_data <- uw_geaggregeerde_dataset

# De data omvormen naar wide formaat
brede_data <- geaggregeerde_data %>%
  pivot_wider(names_from = TX_CLASS_ACCIDENTS_NL, values_from = Aantal)

# De resulterende dataset bekijken
brede_data
```

De volgende twee grefieken tonen het typer van voertuigen die betrokken zijn bij het ongeval. In de eerste zien je typer 1 en in de volgende zie je type 2.

```{r}
ggplot(gefilterde_data, aes(x = factor(gefilterde_data$TX_ROAD_USR_TYPE1_NL))) +
  geom_bar(fill="#E07154", alpha=0.8, width=.4) +
  labs(title = "Betrokken Voertuigtypes bij Ongevallen", x = "Voertuigtype", y = "Aantal Ongevallen") +
  coord_flip() +
  theme_minimal()
```

```{r}
ggplot(gefilterde_data, aes(x = factor(gefilterde_data$TX_ROAD_USR_TYPE2_NL))) +
  geom_bar(fill="#E07154", alpha=0.8, width=.4) +
  labs(title = "Betrokken Voertuigtypes bij Ongevallen", x = "Voertuigtype", y = "Aantal Ongevallen") +
  coord_flip() +
  theme_minimal()
```

Het onderstaande Sankey-diagram illustreert de stroom van verkeersongevallen, van type 1 (links) naar type 2 (rechts). Deze visualisatie benadrukt dat vooral personewagens betrokken zijn bij ongevallen.

```{r}
# Installeer en laad de benodigde packages
#install.packages("networkD3")

# Jouw dataset gefilterde_data met de kolommen TX_ROAD_USR_TYPE1_NL en TX_ROAD_USR_TYPE2_NL
# gefilterde_data <- read.csv('jouw_data.csv')

# Bereken het aantal ongevallen tussen elke combinatie van TX_ROAD_USR_TYPE1_NL en TX_ROAD_USR_TYPE2_NL
ongevallen_counts <- as.data.frame(table(gefilterde_data$TX_ROAD_USR_TYPE1_NL, gefilterde_data$TX_ROAD_USR_TYPE2_NL))

# Hernoem de kolommen voor gebruik met networkD3
colnames(ongevallen_counts) <- c("source", "target", "value")

# Scheid de bron- en doelknooppunten
source_nodes <- data.frame(name=as.character(unique(ongevallen_counts$source)))
target_nodes <- data.frame(name=as.character(unique(ongevallen_counts$target)))

# Voeg een prefix toe om ze uniek te maken
source_nodes$name <- paste("Source", source_nodes$name, sep="_")
target_nodes$name <- paste("Target", target_nodes$name, sep="_")

# Maak een complete lijst van knooppunten
nodes <- rbind(source_nodes, target_nodes)

# Zet de source en target om naar numerieke indices
ongevallen_counts$source <- match(paste("Source", ongevallen_counts$source, sep="_"), nodes$name) - 1
ongevallen_counts$target <- match(paste("Target", ongevallen_counts$target, sep="_"), nodes$name) - 1

# Maak het Sankey-diagram
sankeyNetwork(Links = ongevallen_counts, Nodes = nodes, Source = "source", Target = "target", Value = "value", NodeID = "name", units = "Ongevallen")
```

Dit is de zelfde visualisatie maar als headmap.

```{r}
# Bereken de crosstab
road_usr_type_combinations <- table(gefilterde_data$TX_ROAD_USR_TYPE1_NL, gefilterde_data$TX_ROAD_USR_TYPE2_NL)

# Omzetten van de tabel naar een dataframe voor ggplot
melted_data <- melt(road_usr_type_combinations)

# Maak de heatmap
ggplot(melted_data, aes(Var1, Var2, fill = value)) +
  geom_tile() +
  labs(title = "Combinaties van Weggebruikerstypen bij Ongevallen", x = "Type 2 Weggebruikers", y = "Type 1 Weggebruikers") +
  scale_fill_gradient(low = "#FCD9BE", high = "#AA3228") +
  theme_minimal()
```

```{r, include=FALSE, echo=FALSE}
# Eerst bereken je de totale ongevallen per type in TX_ROAD_USR_TYPE1_NL
total_per_type1 <- as.data.frame(table(gefilterde_data$TX_ROAD_USR_TYPE1_NL))
names(total_per_type1) <- c("Type", "Total")

# Vervolgens bereken je de ongevallen tussen elke combinatie van TX_ROAD_USR_TYPE1_NL en TX_ROAD_USR_TYPE2_NL
ongevallen_counts <- as.data.frame(table(gefilterde_data$TX_ROAD_USR_TYPE1_NL, gefilterde_data$TX_ROAD_USR_TYPE2_NL))
names(ongevallen_counts) <- c("Type", "Target", "Count")

# Combineer de totalen met de ongevallen_counts
combined_data <- merge(ongevallen_counts, total_per_type1, by="Type")

# Bereken het percentage
combined_data$Percentage <- (combined_data$Count / combined_data$Total) * 100

# Formatteer de uitvoer
combined_data <- combined_data[order(combined_data$Type, -combined_data$Percentage),]
combined_data$Percentage <- paste(round(combined_data$Percentage, 2), "%", sep="")

# Print de eerste paar rijen
combined_data
```

We gebruiken een gestapelde staafdiagram om de proporties van ongevallen per weggebruikerstype te visualiseren. De grafiek toont het percentage van ongevallen voor elke combinatie van 'Type 1' en 'Type 2' weggebruikers, wat ons helpt te begrijpen welke combinaties het meest voorkomen en potentieel gevaarlijk zijn.


```{r}
# Zorg ervoor dat je de percentages hebt berekend zoals eerder aangegeven
# Je moet de 'combined_data' dataframe hebben met kolommen 'Type', 'Target', 'Percentage'

# Omzetten van de percentage-kolom van een karakterreeks naar een numerieke waarde
combined_data$Percentage <- as.numeric(gsub("%", "", combined_data$Percentage))

# Maak de stacked bar chart
ggplot(combined_data, aes(fill=Target, y=Percentage, x=Type)) + 
    geom_bar(position="fill", stat="identity") +
    scale_y_continuous(labels = scales::percent) +
    labs(title = "Proportie van Ongevallen per Weggebruikerstype", x = "Type 1 Weggebruikers", y = "Percentage van Ongevallen", fill = "Type 2 Weggebruikers") +
    theme_minimal() +
    coord_flip()  # Optioneel, voor een horizontale layout
```


Het onderstaande Sankey-diagram illustreert de stroom van verkeersongevallen, van provincies (links) naar wegtypen (rechts). Deze visualisatie benadrukt niet alleen de verdeling van dodelijke ongevallen, maar laat ook zien dat de meeste ongevallen voornamelijk plaatsvinden op gewestwegen.

```{r}
# Installeer en laad de benodigde packages
#install.packages("networkD3")
#library(networkD3)

# Jouw dataset gefilterde_data met de kolommen TX_ROAD_USR_TYPE1_NL en TX_ROAD_USR_TYPE2_NL
# gefilterde_data <- read.csv('jouw_data.csv')

# Bereken het aantal ongevallen tussen elke combinatie van TX_ROAD_USR_TYPE1_NL en TX_ROAD_USR_TYPE2_NL
ongevallen_counts <- as.data.frame(table(gefilterde_data$TX_PROV_COLLISION_NL, gefilterde_data$CD_ROAD_TYPE_NL))

# Hernoem de kolommen voor gebruik met networkD3
colnames(ongevallen_counts) <- c("source", "target", "value")

# Scheid de bron- en doelknooppunten
source_nodes <- data.frame(name=as.character(unique(ongevallen_counts$source)))
target_nodes <- data.frame(name=as.character(unique(ongevallen_counts$target)))

# Voeg een prefix toe om ze uniek te maken
source_nodes$name <- paste("Source", source_nodes$name, sep="_")
target_nodes$name <- paste("Target", target_nodes$name, sep="_")

# Maak een complete lijst van knooppunten
nodes <- rbind(source_nodes, target_nodes)

# Zet de source en target om naar numerieke indices
ongevallen_counts$source <- match(paste("Source", ongevallen_counts$source, sep="_"), nodes$name) - 1
ongevallen_counts$target <- match(paste("Target", ongevallen_counts$target, sep="_"), nodes$name) - 1

# Maak het Sankey-diagram
sankeyNetwork(Links = ongevallen_counts, Nodes = nodes, Source = "source", Target = "target", Value = "value", NodeID = "name", units = "Ongevallen")
```

bij de volgende gragieken probeerde ik het zelfde om andere conecties te vinden zonder veel succes.

```{r}
# Installeer en laad de benodigde packages
#install.packages("networkD3")
#library(networkD3)

# Jouw dataset gefilterde_data met de kolommen TX_ROAD_USR_TYPE1_NL en TX_ROAD_USR_TYPE2_NL
# gefilterde_data <- read.csv('jouw_data.csv')

# Bereken het aantal ongevallen tussen elke combinatie van TX_ROAD_USR_TYPE1_NL en TX_ROAD_USR_TYPE2_NL
ongevallen_counts <- as.data.frame(table(gefilterde_data$CD_ROAD_TYPE_NL, gefilterde_data$TX_ROAD_CONDITION_NL))

# Hernoem de kolommen voor gebruik met networkD3
colnames(ongevallen_counts) <- c("source", "target", "value")

# Scheid de bron- en doelknooppunten
source_nodes <- data.frame(name=as.character(unique(ongevallen_counts$source)))
target_nodes <- data.frame(name=as.character(unique(ongevallen_counts$target)))

# Voeg een prefix toe om ze uniek te maken
source_nodes$name <- paste("Source", source_nodes$name, sep="_")
target_nodes$name <- paste("Target", target_nodes$name, sep="_")

# Maak een complete lijst van knooppunten
nodes <- rbind(source_nodes, target_nodes)

# Zet de source en target om naar numerieke indices
ongevallen_counts$source <- match(paste("Source", ongevallen_counts$source, sep="_"), nodes$name) - 1
ongevallen_counts$target <- match(paste("Target", ongevallen_counts$target, sep="_"), nodes$name) - 1

# Maak het Sankey-diagram
sankeyNetwork(Links = ongevallen_counts, Nodes = nodes, Source = "source", Target = "target", Value = "value", NodeID = "name", units = "Ongevallen")

```

```{r}
# Installeer en laad de benodigde packages
#install.packages("networkD3")
#library(networkD3)

# Jouw dataset gefilterde_data met de kolommen TX_ROAD_USR_TYPE1_NL en TX_ROAD_USR_TYPE2_NL
# gefilterde_data <- read.csv('jouw_data.csv')

# Bereken het aantal ongevallen tussen elke combinatie van TX_ROAD_USR_TYPE1_NL en TX_ROAD_USR_TYPE2_NL
ongevallen_counts <- as.data.frame(table(gefilterde_data$TX_WEATHER_NL, gefilterde_data$TX_ROAD_CONDITION_NL))

# Hernoem de kolommen voor gebruik met networkD3
colnames(ongevallen_counts) <- c("source", "target", "value")

# Scheid de bron- en doelknooppunten
source_nodes <- data.frame(name=as.character(unique(ongevallen_counts$source)))
target_nodes <- data.frame(name=as.character(unique(ongevallen_counts$target)))

# Voeg een prefix toe om ze uniek te maken
source_nodes$name <- paste("Source", source_nodes$name, sep="_")
target_nodes$name <- paste("Target", target_nodes$name, sep="_")

# Maak een complete lijst van knooppunten
nodes <- rbind(source_nodes, target_nodes)

# Zet de source en target om naar numerieke indices
ongevallen_counts$source <- match(paste("Source", ongevallen_counts$source, sep="_"), nodes$name) - 1
ongevallen_counts$target <- match(paste("Target", ongevallen_counts$target, sep="_"), nodes$name) - 1

# Maak het Sankey-diagram
sankeyNetwork(Links = ongevallen_counts, Nodes = nodes, Source = "source", Target = "target", Value = "value", NodeID = "name", units = "Ongevallen")

```

```{r}
# Installeer en laad de benodigde packages
#install.packages("networkD3")
#library(networkD3)

# Jouw dataset gefilterde_data met de kolommen TX_ROAD_USR_TYPE1_NL en TX_ROAD_USR_TYPE2_NL
# gefilterde_data <- read.csv('jouw_data.csv')

# Bereken het aantal ongevallen tussen elke combinatie van TX_ROAD_USR_TYPE1_NL en TX_ROAD_USR_TYPE2_NL
ongevallen_counts <- as.data.frame(table(gefilterde_data$TX_ROAD_USR_TYPE1_NL, gefilterde_data$TX_ROAD_USR_TYPE2_NL))

# Hernoem de kolommen voor gebruik met networkD3
colnames(ongevallen_counts) <- c("source", "target", "value")

# Scheid de bron- en doelknooppunten
source_nodes <- data.frame(name=as.character(unique(ongevallen_counts$source)))
target_nodes <- data.frame(name=as.character(unique(ongevallen_counts$target)))

# Voeg een prefix toe om ze uniek te maken
source_nodes$name <- paste("Source", source_nodes$name, sep="_")
target_nodes$name <- paste("Target", target_nodes$name, sep="_")

# Maak een complete lijst van knooppunten
nodes <- rbind(source_nodes, target_nodes)

# Zet de source en target om naar numerieke indices
ongevallen_counts$source <- match(paste("Source", ongevallen_counts$source, sep="_"), nodes$name) - 1
ongevallen_counts$target <- match(paste("Target", ongevallen_counts$target, sep="_"), nodes$name) - 1

# Maak het Sankey-diagram
sankeyNetwork(Links = ongevallen_counts, Nodes = nodes, Source = "source", Target = "target", Value = "value", NodeID = "name", units = "Ongevallen")

```

```{r}
# Installeer en laad de benodigde packages
#install.packages("networkD3")
#library(networkD3)

# Jouw dataset gefilterde_data met de kolommen TX_ROAD_USR_TYPE1_NL en TX_ROAD_USR_TYPE2_NL
# gefilterde_data <- read.csv('jouw_data.csv')

# Bereken het aantal ongevallen tussen elke combinatie van TX_ROAD_USR_TYPE1_NL en TX_ROAD_USR_TYPE2_NL
ongevallen_counts <- as.data.frame(table(gefilterde_data$TX_COLLISION_TYPE_NL, gefilterde_data$CD_ROAD_TYPE_NL))

# Hernoem de kolommen voor gebruik met networkD3
colnames(ongevallen_counts) <- c("source", "target", "value")

# Scheid de bron- en doelknooppunten
source_nodes <- data.frame(name=as.character(unique(ongevallen_counts$source)))
target_nodes <- data.frame(name=as.character(unique(ongevallen_counts$target)))

# Voeg een prefix toe om ze uniek te maken
source_nodes$name <- paste("Source", source_nodes$name, sep="_")
target_nodes$name <- paste("Target", target_nodes$name, sep="_")

# Maak een complete lijst van knooppunten
nodes <- rbind(source_nodes, target_nodes)

# Zet de source en target om naar numerieke indices
ongevallen_counts$source <- match(paste("Source", ongevallen_counts$source, sep="_"), nodes$name) - 1
ongevallen_counts$target <- match(paste("Target", ongevallen_counts$target, sep="_"), nodes$name) - 1

# Maak het Sankey-diagram
sankeyNetwork(Links = ongevallen_counts, Nodes = nodes, Source = "source", Target = "target", Value = "value", NodeID = "name", units = "Ongevallen")

```

## Gemeenten

Hier zien we welke gemeentes er de meeste dodelijke ongevallen hebben per weg type.

```{r}
# Voorbereiden van de data
data_summary <- gefilterde_data %>%
  group_by(TX_MUNTY_COLLISION_NL) %>%
  summarise(Count = n()) %>%
  arrange(desc(Count))

# Maken van de treemap
treemap(data_summary,
        index = "TX_MUNTY_COLLISION_NL",
        vSize = "Count",
        title = "AlleL")
```
```{r}
# Filteren van de data om alleen 'Autosnelweg' te tonen in CD_ROAD_TYPE_NL
gefilterde_autosnelweg_data <- gefilterde_data %>%
  filter(CD_ROAD_TYPE_NL == "Autosnelweg")

# Voorbereiden van de data
data_summary <- gefilterde_autosnelweg_data %>%
  group_by(TX_MUNTY_COLLISION_NL) %>%
  summarise(Count = n()) %>%
  arrange(desc(Count))

# Maken van de treemap
treemap(data_summary,
        index = "TX_MUNTY_COLLISION_NL",
        vSize = "Count",
        title = "Autosnelwegen")
```

```{r}
# Filteren van de data om alleen 'Autosnelweg' te tonen in CD_ROAD_TYPE_NL
gefilterde_autosnelweg_data <- gefilterde_data %>%
  filter(CD_ROAD_TYPE_NL == "Gemeenteweg")

# Voorbereiden van de data
data_summary <- gefilterde_autosnelweg_data %>%
  group_by(TX_MUNTY_COLLISION_NL) %>%
  summarise(Count = n()) %>%
  arrange(desc(Count))

# Maken van de treemap
treemap(data_summary,
        index = "TX_MUNTY_COLLISION_NL",
        vSize = "Count",
        title = "Gemeenteweg")
```

```{r}

# Filteren van de data om alleen 'Autosnelweg' te tonen in CD_ROAD_TYPE_NL
gefilterde_autosnelweg_data <- gefilterde_data %>%
  filter(CD_ROAD_TYPE_NL == "Gewestweg")

# Voorbereiden van de data
data_summary <- gefilterde_autosnelweg_data %>%
  group_by(TX_MUNTY_COLLISION_NL) %>%
  summarise(Count = n()) %>%
  arrange(desc(Count))

# Maken van de treemap
treemap(data_summary,
        index = "TX_MUNTY_COLLISION_NL",
        vSize = "Count",
        title = "Gewestweg")
```

```{r include=FALSE}
library(leaflet)
library(geosphere)

dichtbij_elkaar <- function(data, max_afstand = 50) {
  resultaten <- data.frame()
  for (i in 1:(nrow(data) - 1)) {
    for (j in (i + 1):nrow(data)) {
      afstand <- distm(c(data$LONG_WGS84[i], data$LAT_WGS84[i]), 
                       c(data$LONG_WGS84[j], data$LAT_WGS84[j]),
                       fun = distHaversine)
      if (!is.na(afstand) && afstand <= max_afstand) {
        resultaten <- rbind(resultaten, data[i, ])
        resultaten <- rbind(resultaten, data[j, ])
      }
    }
  }
  return(unique(resultaten))
}

dichtbij_data <- dichtbij_elkaar(gefilterde_data)
dichtbij_data_50 <- dichtbij_data
#dichtbij_data_10
dichtbij_data_50
#dichtbij_data_100
#dichtbij_data_250 
#dichtbij_data_500


dichtbij_data_50$popup_info <- paste("Jaar: ", dichtbij_data_50$DT_YEAR_COLLISION, 
                                  "<br>Info 1: ", dichtbij_data_50$TX_ROAD_CONDITION_NL,
                                  "<br>Info 2: ", dichtbij_data_50$TX_ROAD_USR_TYPE1_NL)

#write.csv(dichtbij_data, "DATA/dichtbij_data.csv")
```

### Clusters

De onderstaande kaart toont alle dodelijke ongevallen die zich hebben voorgedaan binnen een straal van 50 meter van elkaar.

Maar ik ben niet de enige die hieraan heeft gedacht. Bekijk de link voor de situering van verkeersongevallen:
<https://statbel.fgov.be/nl/themas/mobiliteit/verkeer/verkeersongevallen#panel-15> 

Zie de link voor alle zwarte punten in Vlaanderen:
<https://www.vlaanderen.be/gevaarlijke-punten>

```{r}
kaart <- leaflet(dichtbij_data) %>% addTiles()

kaart <- kaart %>% addCircleMarkers(lng = dichtbij_data_50$LONG_WGS84, lat = dichtbij_data_50$LAT_WGS84, 
                                    popup = dichtbij_data_50$popup_info, radius = 5, 
                                    color = "#E07154", stroke = FALSE, fillOpacity = 0.4)
kaart
```



```{r eval=FALSE, message=FALSE, warning=FALSE, include=FALSE, paged.print=FALSE}
#install.packages("geosphere")
library(geosphere)
gefilterde_data_2

dichtbij_elkaar_ALL <- function(data, max_afstand = 50) {
  resultaten <- data.frame()
  for (i in 1:(nrow(data) - 1)) {
    for (j in (i + 1):nrow(data)) {
      afstand <- distm(c(data$LONG_WGS84[i], data$LAT_WGS84[i]), 
                       c(data$LONG_WGS84[j], data$LAT_WGS84[j]),
                       fun = distHaversine)
      if (!is.na(afstand) && afstand <= max_afstand) {
        resultaten <- rbind(resultaten, data[i, ])
        resultaten <- rbind(resultaten, data[j, ])
      }
    }
  }
  return(unique(resultaten))
}

dichtbij_data <- dichtbij_elkaar_ALL(gefilterde_data_2)
dichtbij_data_50_2 <- dichtbij_data
dichtbij_data_50_2


dichtbij_data50_2$popup_info <- paste("Jaar: ", dichtbij_data50_2$DT_YEAR_COLLISION, 
                                  "<br>Info 1: ", dichtbij_data50_2$TX_ROAD_CONDITION_NL,
                                  "<br>Info 2: ", dichtbij_data50_2$TX_ROAD_USR_TYPE1_NL)

kaart <- leaflet(dichtbij_data) %>% addTiles()

# Functie om kleuren toe te wijzen op basis van TX_CLASS_ACCIDENTS_NL
assignColor <- function(accident_class) {
  if(accident_class == "met lichtgewonden") {
    return("#627D94") # Rood
  } else if(accident_class == "met zwaargewonden") {
    return("#627D94") # Groen
  } else {
    return("#E07154") # Blauw, of een andere standaardkleur
  }
}

# Gebruik de functie in je leaflet code
kaart <- kaart %>% addCircleMarkers(lng = dichtbij_data50_2$LONG_WGS84, 
                                    lat = dichtbij_data50_2$LAT_WGS84, 
                                    popup = dichtbij_data50_2$popup_info, 
                                    radius = 5, 
                                    color = sapply(dichtbij_data50_2$TX_CLASS_ACCIDENTS_NL, assignColor), 
                                    stroke = FALSE, 
                                    fillOpacity = 0.4)


kaart <- kaart %>% addCircleMarkers(lng = dichtbij_data_50$LONG_WGS84, lat = dichtbij_data_50$LAT_WGS84, 
                                    popup = dichtbij_data_50$popup_info, radius = 5, 
                                    color = "#E07154", stroke = FALSE, fillOpacity = 0.4)
kaart
```

### Per gemeente

Omdat ik deze data niet zo goed kan weergeven als in Datawrapper, hier zijn de links naar de gemeentekaarten en het aantal doden per wegtype.


[Gewestweg](https://www.datawrapper.de/_/BuPT9/) 
[Gemeenteweg](https://www.datawrapper.de/_/eLKZU/) 
[Autosnelweg](https://www.datawrapper.de/_/tMNzn/) 

```{r message=FALSE, warning=FALSE, paged.print=FALSE, include=FALSE}
# Groepeer de data en tel de ongevallen
ongevallen_per_gemeente <- gefilterde_data %>%
  group_by(TX_MUNTY_COLLISION_NL, DT_YEAR_COLLISION, CD_ROAD_TYPE_NL, CD_NIS) %>%
  summarise(Aantal_Ongevallen = n(), .groups = 'drop')

# Groepeer de data en tel de ongevallen per gemeente en wegtype, inclusief CD_NIS
ongevallen_per_gemeente_en_wegtype <- gefilterde_data %>%
  mutate(Jaar = as.character(DT_YEAR_COLLISION)) %>%
  filter(Jaar %in% c("2017", "2018", "2019", "2020", "2021", "2022")) %>%
  group_by(TX_MUNTY_COLLISION_NL, CD_NIS, CD_ROAD_TYPE_NL,  Jaar) %>%
  summarise(Aantal_Ongevallen = n(), .groups = 'drop') %>%
  pivot_wider(names_from = Jaar, values_from = Aantal_Ongevallen, values_fill = list(Aantal_Ongevallen = 0)) %>%
  rename(`_2017` = `2017`, `_2018` = `2018`, `_2019` = `2019`, `_2020` = `2020`, `_2021` = `2021`, `_2022` = `2022`) %>%
  rowwise() %>%
  mutate(Totaal = sum(`_2017`, `_2018`, `_2019`, `_2020`, `_2021`, `_2022`))

ongevallen_per_gemeente_en_wegtype

# Eerder gedefinieerde ongevallen_per_gemeente_en_wegtype

# Filter datasets
autosnelweg_data <- ongevallen_per_gemeente_en_wegtype %>%
  filter(CD_ROAD_TYPE_NL == "Autosnelweg")

gemeenteweg_data <- ongevallen_per_gemeente_en_wegtype %>%
  filter(CD_ROAD_TYPE_NL == "Gemeenteweg")

gewestweg_data <- ongevallen_per_gemeente_en_wegtype %>%
  filter(CD_ROAD_TYPE_NL == "Gewestweg")

# Exporteer datasets naar CSV
write.csv(autosnelweg_data, "Autosnelweg_Data.csv", row.names = FALSE)
write.csv(gemeenteweg_data, "Gemeenteweg_Data.csv", row.names = FALSE)
write.csv(gewestweg_data, "Gewestweg_Data.csv", row.names = FALSE)
```


